【裁判字號】    92,家聲,40
【裁判日期】    920630
【裁判案由】    
【裁判全文】
臺灣桃園地方法院民事裁定  九十二年度家聲字第四○號
    聲      請        人
    即甲○○之遺產管理人    財政部國有財產局
    法定代理人  李瑞倉
    代  理  人  吳宗明
    送達代收人  蘇嘉卿
    相  對  人
    即被繼承人  甲○○亡）生.
                            樓.
右聲請人聲請確定代管遺產之管理報酬費用等事件，本院裁定如左：
    主      文
聲請人管理被繼承人甲○○之遺產管理報酬新台幣伍仟玖佰玖拾元；又代管期間因管
理需要墊付費用連同本件聲請費用計新台幣肆仟玖佰零元。上述二項合計新台幣壹
萬零捌佰玖拾元，均應由被繼承人甲○○之遺產負擔。
聲請程序費用由被繼承人甲○○之遺產負擔。
    理      由
一、聲請意旨略以：聲請人前因本院九十年度管字第二十一號民事裁定，被指定為被
    繼承人甲○○之遺產管理人，今為取得執行名義俾就被繼承人遺產強制執行事件
    聲明參與分配，請求就代管遺產之報酬及墊付費用為裁定。按遺產管理人得請求
    報酬，其數額由親屬會議按其勞力及其與被繼承人之關係酌定之，民法第一千一
    百八十三條定有明文，惟本案無親屬會議可資酌定報酬，茲依財政部修定之「代
    管無人承認繼承遺產作業要點」第十四點第三、四款規定，以遺產現值百分之一
    之標準請求本院酌定報酬。另本院裁定聲請人為代管遺產期間因管理上需要支付
    之墊付費用，自應由遺產負擔始稱合理，併請准予裁定。又被繼承人甲○○遺有
    坐落桃園縣平鎮市○○段一五四九地號面積六八八平方公尺土地，持分為十萬分
    之七百二十五，及其上第一五三五建號房屋所有權為二分之一，該土地公告現值
    為每平方公尺新台幣（下同）五萬五千元，另房屋之課稅現值為三十二萬四千七
    百元，遺產總值共計六十萬二千七百四十元，管理報酬按遺產價值百分之一計為
    六千零二十七元，代管遺產期間因管理之需而墊付之費用為四千七百四十元，連
    同本件聲請費用二百零三元，共計一萬零五百三十六元，爰聲請確定代管遺產之
    墊付費用及管理報酬等語。
二、按遺產管理人得請求報酬，其數額由親屬會議按其勞力及其與被繼承人之關係酌
    定之，民法第一千一百八十三條定有明文。被繼承人甲○○死亡後，其繼承人有
    無不明，依民法第一千一百七十八條第二項規定，經本院指定聲請人為被繼承人
    游象琪之遺產管理人，有本院九十年度管字第二十一號裁定影本在卷可稽；又被
    繼承人甲○○遺有坐落桃園縣平鎮市○○段一五四九地號面積六八八平方公尺土
    地，持分為十萬分之七百二十五，及其上第一五三五建號房屋所有權二分之一，
    該土地九十二年公告現值為每平方公尺新台幣（下同）五萬五千元，房屋九十二
    年度之課稅現值為三十二萬四千七百元，總計遺產總值共計五十九萬九千零四十
    元，有土地登記謄本二份、桃園縣稅捐稽徵處房屋稅籍證明書影本一份、同處中
    壢分處房屋課稅現值函影本一份等在卷可稽，依民法第一千一百八十三條規定，
    聲請人既係由本院以裁定所選任，其遺產管理報酬應由本院核定。爰依上述規定
    及財政部訂頒「代管無人承認繼承遺產作業要點」第十四點第三、四款之規定，
    聲請人聲請裁定被繼承人遺產現值百分之一計算管理報酬，其中除五千九百九十
    元之管理報酬，經核尚無不合外，其餘所陳被繼承人之遺產共值六十萬二千七百
    四十元，其未以同一年度而取不同年度中之較高數額者為計算，似非正算，此部
    分計算之三十七元管理報酬尚屬無據；又聲請人另主張於代管遺產期間，因管理
    遺產需要支付墊付費用為四千七百元，有墊付單據影本九份在卷可憑，連同本件
    聲請費用及送達費用二百零三元，共計四千九百零三元，除超過之四十元外，餘
    均核無不合，亦應予准許。
三、依非訟事件法第八條第二項、民事訴訟法第七十八條，裁定如主文。
中      華      民      國    九十二    年      六      月     三十     日
                                          臺灣桃園地方法院家事法庭
~B法  官  鄭新後
右為正本係照原本作成。
如對本裁定抗告，須於裁定送達後十日內向本院提出抗告狀。
中      華      民      國    九十二    年      六      月     三十     日
~B書記官  許瑞鴻


司法院資訊處製作；財團法人民間司法改革基金會備份。
